【裁判字號】    97,訴,1816
【裁判日期】    971230
【裁判案由】    毒品危害防制條例
【裁判全文】
臺灣基隆地方法院刑事判決           97年度訴字第1816號
公  訴  人  臺灣基隆地方法院檢察署檢察官
被      告  甲○○
                    現另案羈押於臺灣基隆看守所
上列被告因毒品危害防制條例案件，經檢察官提起公訴（97年度
毒偵字第2880、2950號），被告於準備程序中就被訴事實為有罪
之陳述，受命法官於聽取當事人之意見後，由本院合議庭裁定由
受命法官獨任以簡式審判程序判決如下：
    主    文
甲○○施用第一級毒品，累犯，有期徒刑拾壹月；又施用第一級
毒品，累犯，處有期徒刑玖月。應執行有期徒刑壹年月。
    犯罪事實
一、甲○○前因施用毒品案件，經觀察、勒戒後，認有繼續施用
    毒品之傾向，經本院裁定以裁定送強制戒治，於民國92年12
    月9日戒治期滿出監。又於95年間，因施用毒品案件，經本
    院先後以95年度訴字第298號判處有期徒刑8月、95年度易字
    第269號判處有期徒刑5月確定，合併定應執行刑為1年確定
    ，後經減刑並與其另犯之妨害自由案件（經臺灣高等法院以
    96 年度上訴字第2209號判處有期徒刑3月確定）、竊盜案件
    （共3件，分經本院以95年度基簡字第880號判處有期徒刑4
    月，後減為有期徒刑2月；95年度基簡字第992號判處有期徒
    刑3月，後減為有期徒刑1月又15日；95年度易字第375號判
    處有期徒刑7月，後減為有期徒刑3月又15日）合併定應執行
    刑為有期徒刑1年2月確定，於97年8月10日執行完畢。詎其
    猶不知悔改，復基於施用第一級毒品海洛因及第二級毒品甲
    基安非他命之犯意，先後為下列施用毒品行為：(1)97年9 月
    22日22時15分許，在臺北縣瑞芳火車站公廁內，以將海洛因
    及甲基安非他命混合後以針筒注射之方式，同時施用第一級
    毒品海洛因及第二級毒品甲基安非他命1次。嗣於97年9月23
    日21時許，在基隆市○○路附近，因另犯竊盜為警查獲，甲
    ○○於警方尚未查悉其有上開施用毒品犯行前，主動向警察
    自首有上揭犯行而接受審判，經警採其尿液送驗結果，確呈
    嗎啡及甲基安非他命陽性反應。(2)97年10月20日中午12時許
    ，在臺北市松山火車站旁某小吃店廁所內，以針筒注射之方
    式，施用第一級毒品海洛因1次。嗣於97年10月20日22時許
    ，在基隆市○○街51巷9號4樓，因另犯搶奪為警查獲，甲○
    ○於警方尚未查悉其有上開施用毒品犯行前，主動向警察自
    首有上揭犯行而接受審判，經警採其尿液送驗結果，確呈嗎
    啡陽性反應。
二、案經台北縣政府警察局瑞芳分局、基隆市警察局第四分局報
    請臺灣基隆地方法院檢察署檢察官偵查起訴。
    理    由
一、上開事實，業據被告甲○○於本院審理時坦承不諱，且被告
    為警查獲所採集尿液，經送驗結果，呈嗎啡及甲基安非他命
    陽性反應，有基隆市警察局第四分局偵辦毒品案件尿液檢體
    對照表、臺灣尖端先進生技醫藥股份有限公司97年10月8日
    濫用藥物檢驗報告（見97年度毒偵字第2880號卷第2、7頁）
    、台北縣政府警察局瑞芳分局偵辦毒品案件尿液檢體對照表
    、臺灣檢驗科技股份有限公司97年11月3日濫用藥物檢驗報
    告1紙在卷可證（見97年度毒偵字第2950號偵查卷第7-8頁）
    ，堪認被告上開自白確與事實相符，足以採信。查被告前因
    施用毒品案件，經觀察勒戒、強制戒治後，於92年12月9日
    戒治期滿出監之事實，有臺灣基隆地方法院檢察署刑案資料
    查註紀錄表、臺灣高等法院被告前案紀錄表各1份附卷足憑
    ，其於強制戒治執行完畢獲釋放後5年內，再犯毒品危害防
    制條例第10條之罪，事證明確，被告犯行，洵堪認定。
二、查海洛因、甲基安非他命分別係毒品危害防制條例第2條第2
    項第1款、第2款規定之第一級、第二級毒品，是被告甲○○
    所為，係犯同條例第10條第1項、第2項之施用第一級、第二
    級毒品罪。被告持有第一級、第二級毒品之行為，各應為施
    用之高度行為所吸收，均不另論罪。又被告於97年9月22日
    22時15分許，以一行為同時施用第一、二級毒品（此據被告
    於偵查及本院審理時供述明確），為想像競合犯，應從一重
    之施用第一級毒品罪處斷。被告有如犯罪事實欄所示刑案之
    執行情形，此有台灣高等法院被告全國前案紀錄表在卷可按
    ，其受有期徒刑之執行完畢後，5年內再犯本案有期徒刑以
    上之罪，為累犯，應依刑法第47條第1項之規定加重其刑。
    被告先後2次因另涉犯竊盜或搶奪案件，遭警查獲，於警訊
    問時，在有偵查犯罪職權之機關或個人發覺其犯罪前，主動
    向承辦警員自首上開施用毒品犯行，則被告在警員未發現有
    確切之根據得為合理之懷疑前【本案2次均未查扣得任何毒
    品或供施用毒品之工具等】，即主動供述其施用毒品犯行，
    符合自首之規定，依刑法第62條前段規定減輕其刑。其刑有
    加重減輕事由，應先加後減輕之。被告所犯上開2罪，犯意
    個別，應分論併罰。爰審酌被告前已有施用毒品前科，有上
    開刑案紀錄表可查，今再為施用，法治觀念之淡薄，然施用
    毒品究屬戕害自身健康之犯罪，被告施用毒品尚未造成他人
    明顯之危害，且於本院審理中坦承犯行，犯後態度尚稱良好
    ，並兼衡被告犯罪之動機、目的、手段、生活狀況及智識程
    度，暨公訴人請求量刑時考量被告混合施用之方式等一切情
    狀，量處如主文所示之刑，並定應執行刑。
據上論斷，應依刑事訴訟法第273條之1第1項、第299條第1 項前
段，毒品危害防制條例第10條第1項、第2項，刑法第11條前段、
第47條第1項、第62條前段、第55條、第51條第5款，判決如主文
。
本案經檢察官乙○○到庭執行職務。
中    華    民    國    97    年    12    月    30    日
                  刑事第三庭法    官  陳姵君
以上正本證明與原本無異。
如不服本判決應於收受本判決後10日內向本院提出上訴書狀，其
未敘述上訴理由者，並得於提起上訴後10日內向本院補提理由書
狀（均須按他造當事人之人數附繕本）「切勿逕送上級法院」。
中    華    民    國    97    年    12    月    30    日
                            書 記 官  明祖斌
附錄論罪法條：
毒品危害防制條例第10條第1項
施用第一級毒品者，處 6 月以上 5 年以下有期徒刑。
施用第二級毒品者，處 3 年以下有期徒刑。


司法院資訊處製作；財團法人民間司法改革基金會備份。
